【裁判字號】    98,上易,1393
【裁判日期】    980630
【裁判案由】    毒品危害防制條例
【裁判全文】
臺灣高等法院刑事判決                98年度上易字第1393號
上  訴  人
即  被  告  甲○○
                    現另案在臺灣雲林第二監獄執行
上列上訴人因違反毒品危害防制條例案件，不服臺灣士林地方法
院97年度審易字第486號，中華民國98年3月13日第一審判決（起
訴案號：臺灣士林地方法院檢察署97年度毒偵字第1954號），提
起上訴，本院判決如下：
    主  文
上訴駁回。
    理  由
一、按不服地方法院之第一審判決而上訴者，應向管轄第二審之
    高等法院為之。上訴書狀應敘述具體理由。上訴書狀未敘述
    上訴理由者，應於上訴期間屆滿後20日內補提理由書於原審
    法院，逾期未補提者，原審法院應定期間先命補正。第二審
    法院認為上訴書狀未敘述理由或上訴有第362條前段之情形
    者，應以判決駁回之。但其情形可以補正而未經原審法院命
    其補正者，審判長應定期間先命補正。刑事訴訟法第361條
    、第367條，分別定有明文。所謂不服第一審判決之具體理
    由，必係依據卷內既有訴訟資料或提出新事證，指摘或表明
    第一審判決有何採證認事、用法或量刑等足以影響判決本旨
    之不當或違法，而構成應予撤銷之具體事由，始克當之，例
    如：依憑證據法則具體指出所採證據何以不具證據能力，或
    依憑卷證資料，明確指出所為證據證明力之判斷如何違背經
    驗、論理法則；倘僅泛言原判決認定事實錯誤、違背法令、
    量刑失之過重或輕縱，而未依上揭意旨指出具體事由，或形
    式上雖已指出具體事由，然該事由縱使屬實，亦不足以認為
    原判決有何不當或違法者，如對於不具有調查必要性之證據
    ，法院未依聲請調查亦未說明理由，或援用證據不當，但除
    去該證據仍應為同一事實之認定，皆難謂係具體理由，俾與
    第二審上訴制度旨在請求第二審法院撤銷、變更第一審不當
    或違法之判決，以實現個案救濟之立法目的相契合，並節制
    濫行上訴，此有最高法院97年度臺上字第892號判決足資參
    照。是以上訴人之上訴書狀或補提之上訴理由書，雖有敘述
    上訴理由，惟並未具體敘述第一審判決有上述違法、不當情
    形，即與未敘述具體理由無異，其所為上訴，即不符合上訴
    之法定要件。
二、本件上訴人即被告甲○○不服原審判決，提起上訴，上訴意
    旨略稱：被告因施用第二級毒品安非他命，為原審法院判處
    有期徒刑7 月，被告犯後深感悔悟，因被告家中有二子一女
    ，分於就讀於東南科技大學、南華商職、東湖國小，被告必
    須身兼二職，始能維持家計，也因如此，被告須施用安非他
    命提神，被告另案在監，已決心痛改前非，遠離毒品，照顧
    好家庭，請求撤銷原判，從輕量刑，以啟自新云云。
三、經查：
（一）被告前因施用毒品兩度接受觀察勒戒，因均無繼續施用毒
      品傾向，分別於民國87年11月17日、91年4月13日釋放，
      各經臺灣士林地方法院檢察署檢察官以87年偵字第5626號
      、91年度毒偵字第466號不起訴處分書予以處分不起訴。
      嗣又因施用第二級毒品，經臺灣士林地方法院以93年度士
      簡字第322號判決判處有期徒刑5月，95年3月31日易科罰
      金執行完畢，其後再施用第二級毒品，為同法院以97年度
      簡字第138號判處有期徒刑4月，如易科罰金以新臺幣1千
      元折算1日確定，於97年7月8日易科罰金執行完畢。
（二）被告復基於施用第二級毒品犯意，於97年8月23日為警查
      獲採尿前96小時內某時，在臺北市○○街55號3樓住處附
      近之車上，以玻璃球加熱施用之方式，非法施用第二級毒
      品甲基安非他命1次。嗣於97年8月23日15時20分許為警在
      臺北市○○○路○段4號地下室第一遊藝場查獲，經採尿送
      驗，發現有甲基安非他命代謝物陽性反應。
（三）被告於原審對上開犯罪事實坦承不諱，其尿液檢體查有甲
      基安非他命代謝物陽性反應，有臺灣尖端先進生技醫藥股
      份有限公司97年9月3日出具之濫用藥物檢驗報告可憑，被
      告施用第二級毒品犯行，事證明確，堪以認定。原審以被
      告所為係犯毒品危害防制條例第4條第2項之施用第二級毒
      品罪，並有前述施用第二級毒品之犯罪科刑與執行情形，
      被告於有期徒刑執行完畢後5年內再故意犯本罪，成立累
      犯，應依法加重其刑，同時審酌被告有多次施用毒品犯罪
      前科，素行非佳，本案僅施用第二級毒品甲基安非他命1
      次，又屬戕害自身健康與犯後坦承犯行之態度等一切情狀
      ，量處有期徒刑7月之刑罰。經核原審認事用法均無違誤
      ，量刑亦已斟酌刑法第57條所列事由，並無逾越法定刑範
      圍及濫權裁量之瑕疵，堪認妥適。
四、被告上訴理由雖謂其犯後深感悔悟，因家計負擔，須身兼二
    職，須施用安非他命提神，被告決心痛改前非，遠離毒品，
    請求撤銷原判，從輕量刑云云。惟被告有施用毒品前科及構
    成累犯事由已如前述，其受有期徒刑執行完畢後，於翌月即
    再犯本罪，原審已考量被告之素行與犯後坦承犯行之態度，
    將之納為量刑審酌之基礎，並無違法濫權之瑕疵。被告上述
    辯詞，並未引用具體卷證資料指摘原審量刑有何失當之處，
    即難謂已提出具體之理由。依首揭說明，本件上訴不合上訴
    之法定要件，應予駁回，並不經言詞辯論為之。
據上論斷，應依刑事訴訟法第367條前段、第372條，判決如主文
。
中    華    民    國    98    年    6     月    30    日
            刑事第十三庭  審判長法  官   曾德水
                                法  官   林婷立
                                法  官   陳恆寬
以上正本證明與原本無異。
不得上訴。
                                書記官   黃家麟
中    華    民    國    98    年    7     月    1     日
附錄：本案論罪科刑法條全文
毒品危害防制條例第10條
施用第一級毒品者，處6月以上5年以下有期徒刑。
施用第二級毒品者，處3年以下有期徒刑。


司法院資訊處製作；財團法人民間司法改革基金會備份。
